【裁判字號】    94,重訴,1260
【裁判日期】    950320
【裁判案由】    履行契約
【裁判全文】
臺灣臺北地方法院民事判決            94年度重訴字第1260號
原      告  甲○○
訴訟代理人  黃廷維律師
被      告  鄭啟堂即祭祀公業鄭必陶管理人
被      告  鄭金益即祭祀公業鄭必陶管理人
被      告  鄭宗輝即祭祀公業鄭必陶管理人
前三人共同
訴訟代理人  劉錦隆律師
複  代理人  楊仲傑律師
上列當事人間履行契約事件，本院於民國九十五年二月二十七日
言詞辯論終結，判決如下：
    主  文
被告應將如附表所示之土地所有權全部移轉登記予原告。
訴訟費用由被告負擔。
    事實及理由：
一、按訴狀送達後，原告不得將原訴變更或追加他訴。但擴張應
    受判決事項之聲明、請求之基礎事實同一、經被告同意者，
    不在此限，民事訴訟法第255條第1項第3、2、1款定有明文
    。查本件原告於起訴後，於民國（下同）95年1月23日具狀
    擴張請求本院判決之事項（如附表所載），並經被告表示同
    意，核與前揭法條規定相符，應予准許，合先敘明。
二、原告主張：被告鄭啟堂、鄭金益、鄭宗輝即被告祭祀公業鄭
    必陶（下稱祭祀公業）之管理人，依祭祀公業72年3月21日
    報請台北市政府民政局備案生效之『規約書』第6條記載：
    『本祭祀公業處分財產，經過半數派下員同意，授權管理人
    為之。』又被告祭祀公業於同年9月25日召開派下員大會，
    會中達成決議（即議案二）：『祭祀公業鄭必陶財產處分、
    變更、建設、合建及其他權利之行使，授權管理人全權處理
    。』本次會議及決議內容復經本院公證處做成72年度公字第
    22197公證書在案，顯見祭祀公業之管理人有以祭祀公業名
    義處分財產之權限。緣兩造於93年12月16日簽訂土地買賣契
    約書（下稱契約書），約定由被告將如附表所示之土地出售
    予原告，查原告已依契約書第2條第1、2、3項約定事項分別
    給付被告新台幣（下同）六千三百萬元，然被告卻遲未履行
    其辦理移轉登記系爭土地予原告之義務，為此提起本訴，請
    求判決如先位訴之聲明事項。倘系爭土地無法以判決移轉登
    記予原告，爰依契約書第8條之約定；『本約簽訂後，倘甲
    方（即原告）不買或不按約定日期付款，．．．．，如乙方
    （即被告）不賣或不照約履行應盡義務時亦應將已收價款如
    數退還予甲方外，另加倍賠償所價款同額之損害金予甲方後
    ，本約方得解除，各無異議。』請求判決如備位聲明所示。
    並聲明：一（先位聲明）：被告應將如附表所示之土地所有
    權全部移轉登記予原告。二（備位聲明）：(一)被告應給付
    原告新台幣壹億貳仟陸百萬元，及自民國93年12月26日起至
    清償日止，按年息百分之五計算之利息。(二)前項聲明事項
    ，原告願供擔保，請准宣告假執行。
三、原告主張之事實，業據其提出與所述相符之祭祀公業規約書
    、台灣台北地方法院72年度公字第22197公證書、土地買賣
    契約書各乙份及原告給付被告買賣價金之支票四份（均影本
    ，見本院卷第6頁至第29頁）為證，並為被告所不爭執（見
    本院卷第71頁），應可信實。本件原告之請求，既為被告所
    不爭執，從而，原告依約據以提起本訴，請求被告應將如附
    表所示之土地所有權全部移轉登記予原告，即無不合，應予
    准許。原告先位之訴既經准許，本院自無庸就備位之訴而為
    審酌，附此敘明。
四、結論：原告之訴為有理由，依民事訴訟法第78條，判決如主
    文。
中    華    民    國    95    年    3     月    20    日
                  民事第三庭    法  官  林振芳
以上正本係照原本作成
如對本判決上訴，須於判決送達後20日內向本院提出上訴狀
中    華    民    國    95    年    3     月    20    日
                                書記官  李淑芬


司法院資訊處製作；財團法人民間司法改革基金會備份。
